# 请教各位高手：关于反向购买的认定

提问人：lliuxuan123 时间：2012-11-23 15:20:06
现有A、B、C三公司，A公司以货币增资形式持有B公司40%股份，同时以其持有的C公司的65%的股权对B增资，交易完成后A持有B公司55%的股份，B持有C公司65%的股份，请问是否构成反向购买。

回答人：chenyiwei
如果此处所述的两个环节（现金购买股权、以股权增资）是在同一份框架协议中约定的、互为前提和条件，必须一并履行的一揽子交易，则从整体上看，由于法律上购买方（B）在股权转让和增资完成后被被购买方（C）的控股股东（A）所控制，即会计上和法律上认定的购买方正好相反，因此可以理解为反向购买。